【裁判字號】    89,上易,4449
【裁判日期】    890721
【裁判案由】    毒品危害防制條例
【裁判全文】
臺灣高等法院刑事判決                  八十九年度上易字第四四四九號
    上訴人
    即被告  甲 ○ ○
右上訴人因違反毒品危害防制條例案件，不服臺灣板橋地方法院八十九年度易字第一
三三八號，中華民國八十九年七月二十一日第一審判決（起訴案號：臺灣板橋地方法
院檢察署八十九年度毒偵字第二四一二號）提起上訴，本院判決如左：
    主    文
上訴駁回。
    事    實
一、甲○○曾於民國（下同）八十二年間，因違反麻醉藥品管理條例案件，經原審法
    院判處有期徒刑六月確定，於八十二年八月二十五日易科罰金執行完畢；又於八
    十六年間，因違反麻醉藥品管理條例案件，經原審法院判處有期徒刑七月確定，
    於八十七年五月一日縮短刑期執行完畢；又於八十七年間，因妨害公務案件，經
    原審法院判處有期徒刑四月，上訴後經本院駁回上訴確定，於八十八年八月二日
    執行完畢；又於八十八年間，因違反麻醉藥品管理條例案件，經本院判處有期徒
    刑五年十月，上訴後經最高法院駁回上訴確定，又於八十八年間，因違反毒品危
    害防制條例案件，經原審法院判處有期徒刑六月，上訴後經本院駁回上訴確定，
    並與前所處有期徒刑五年十月，定應執行有期徒刑六年確定，現正執行中；又於
    八十七年間，因違反毒品危害防制條例案件，經依原審法院裁定送觀察勒戒後，
    認無繼續施用毒品之傾向，由臺灣板橋地方法院檢察署檢察官為不起訴處分確定
    在案，又於八十七年間，因違反毒品危害防制條例案件，再經原審法裁定送觀察
    、勒戒後，認有繼續施用毒品之傾向，經原審法院裁定強制戒治，於強制戒治後
    ，復經原審諭知停止強制戒治，交付保護管束中，並依法判處有期徒刑六月確定
    在案；仍不知悔改，於停止強制戒治後，復基於概括犯意，自八十八年九月八日
    下午四時三十六分前九十六小時內之某一時點起至八十九年一月二十九日晚上十
    一時許止，在其臺北縣土城市○○街十四號二樓住處或中和市○○街三十巷十九
    號五樓及土城其友人家中，連續施用第二級毒品安非他命多次，嗣於八十九年一
    月三十日凌晨零時三十分許，在臺北縣中和市○○街三十巷十九號五樓其友人租
    屋處，為警當場查獲，並扣得其所有安非他命淨重０．七五公克（起訴書誤載為
    淨重０．七公克）及吸食器一組。
二、案經臺北縣警察局及臺北縣警察局土城分局移送及臺灣板橋地方法院檢察署檢察
    官自動檢舉偵查起訴。
    理    由
一、右揭事實，迭據上訴人即被告甲○○於警訊及偵、審中坦承不諱，又被告先後為
    警查獲後所採之尿液，經送昭信科技顧問股份有限公司、臺灣檢驗科技股份有限
    公司檢驗結果，發覺均呈甲基安非他命陽性反應，有昭信科技顧問股份有限公司
    、臺灣檢驗科技股份有限公司濫用藥物陽性檢體檢驗報告二份及濫用藥物尿液檢
    驗報告一份附卷可稽。另被告為警查獲時所扣得之白色結晶一包，經送請法務部
    調查局鑑驗結果，認係甲基安非他命無訛，淨重０點七五公克，亦有該局八十九
    年六月五日（八九）陸（一）字第八九０三四九０二號檢驗通知書乙份在在卷可
    憑，被告所犯事証明確，其犯行洵堪認定。
二、查被告甲○○曾於八十七年間，因違反毒品危害防制條例案件，經依原審法院裁
    定送觀察勒戒後，認無繼續施用毒品之傾向，由臺灣板橋地方法院檢察署檢察官
    為不起訴處分確定在案，又於八十七年間，因違反毒品危害防制條例安件，再經
    原審法裁定送觀察、勒戒後，認有繼續施用毒品之傾向，經原審法院裁定強制戒
    治，於強制戒治後，復經原審諭知停止強制戒治，交付保護管束中，並依法判處
    有期徒刑六月確定在案，有本院被告全國前案紀錄表、臺灣高等法院檢察署刑案
    紀錄簡覆表、本院八十八年度簡上字第一八四號判決、列管毒品人口尿液檢體採
    集送驗紀錄表（第一、二聯）、濫用藥物尿液檢驗報告及臺北縣衛生局尿液煙毒
    檢驗成績書各一份、臺灣板橋地方法院檢察署受保護管束人（被告）尿液檢體監
    管紀錄表及濫用藥物陽性檢體檢驗報告各二份附卷可稽，被告因施用第二級毒品
    經不起處分後，復三犯本案施用第二級毒品犯行，並經原審法院以八十八年度毒
    聲字第六一四八號裁定撤銷其停止戒治，令入戒治處所施以強制戒治等情，復有
    本院被告全國前案紀錄表、臺灣高等法院檢察署刑案紀錄簡覆表、原審八十八年
    度毒聲字第六一四八號裁定各一份在卷足憑。核被告三犯施用第二級毒品安非他
    命犯行，所為係犯毒品危害防制條例第十條第二項之罪。被告先後多次施用第二
    級毒品安非他命之犯行，時間緊接，罪名相同，顯係基於概括犯意而為，應依連
    續犯之規定論以一罪，並依法加重其刑。被告施用第二級毒品前非法持有第二級
    毒品安非他命之低度行為，應為施用之高度行為所吸收，不另論罪。又被告曾於
    八十二年間，因違反麻醉藥品管理條例案件，經原審法院判處有期徒刑六月確定
    ，於八十二年八月二十五日易科罰金執行完畢；又於八十六年間，因違反麻醉藥
    品管理條例案件，經原審法院判處有期徒刑七月確定，於八十七年五月一日縮短
    刑期執行完畢；又於八十七年間，因妨害公務案件，經原審法院判處有期徒刑四
    月，上訴後經本院駁回上訴確定，於八十八年八月二日執行完畢；又於八十八年
    間，因違反麻醉藥品管理條例案件，經本院判處有期徒刑五年十月，上訴後經最
    高法院駁回上訴確定，又於八十八年間，因毒品危害防制條例案件，經原審法院
    判處有期徒刑六月，上訴後經本院駁回上訴確定，並與前所處有期徒刑五年十月
    ，定應執行有期徒刑六年確定，現正執行中，有台灣高等法院檢察署刑案紀錄簡
    覆表一份在卷可憑，其於有期徒刑執行完畢後，五年內再犯有期徒刑以上之本罪
    ，為累犯，應依法遞加重其刑。
三、原審以被告所犯罪証明確，援引毒品危害防制條例第十條第二項、第十八條第一
    項前段，刑法第十一條前段、第五十六條、第四十七條、第三十八條第一項第二
    款規定，審酌被告有多次前科，仍不知悔改，其前因施用第二級毒品安非他命，
    經二次送觀察、勒戒後，竟三犯本件之罪，其施用第二級毒品安非他命，易戕害
    自己之身心，並對社會造成重大危害以及被告之智識程度、生活狀況，其犯罪之
    動機、目的、手段、所生之危害及犯罪後坦承之態度等一切情狀，量處被告有期
    徒刑八月，並認扣案之安非他命（淨重０．七五公克），係查獲之第二級毒品，
    不問屬於犯人與否，應依毒品危害防制條例第十八條第一項前段規定宣告沒收銷
    燬。另扣案之吸食器一組，係被告所有供犯罪所用之物，業據被告供明在卷，亦
    依刑法第三十八條第一項第二款規定宣告沒收，認事用法允無違誤，量刑妥適，
    被告上訴意旨該其本件犯罪，與前案原審八十八年度簡上字第一八四號違反毒品
    危害防制條例案件乙案係屬同一案件，本件係重複起訴，並為二重判決，據以陳
    詞指摘原判決失當，惟查被告所犯原審八十八年度簡上字第一八四號違反毒品危
    害防制條例案件乙案，與本案所犯之時間相差達一年之久，業經原審於該案中判
    決理由中說明先後二案並無裁判上一罪之連續關係，並將檢察官移送併辦之本案
    部分退還檢察官另行起訴在案，有原審八十八年度簡上字第一八四號違反毒品危
    害防制條例乙案刑事判決乙份在卷可憑，足徵被告之前開上訴為無理由，應駁回
    其上訴。
四、據上論斷，應依刑事訴訟法第三百六十八條，判決如主文。
本案經檢察官蔡薰慧到庭執行職務。
中    華    民    國      九十    年      一        月        十二      日
                            臺灣高等法院刑事第十六庭
                                審判長法  官  許  增  男
                                      法  官  蔡  彩  貞
                                      法  官  黃  鴻  昌
右正本證明與原本無異。
不得上訴。
                                      書記官  黃  千  鶴
中    華    民    國      九十    年      一        月        十二      日
附錄本案論罪科刑法條全文：
毒品危害防制條例第十條：
施用第一級毒品者，處六月以上五年以下有期徒刑。
施用第二級毒品者，處三年以下有期徒刑。


司法院資訊處製作；財團法人民間司法改革基金會備份。
